【裁判字號】    91,訴,2884
【裁判日期】    920414
【裁判案由】    搶奪
【裁判全文】
臺灣高雄地方法院刑事判決                        九十一年度訴字第二八八四號
    公  訴  人  臺灣高雄地方法院檢察署檢察官
    被      告  乙○○
右列被告因搶奪案件，經檢察官提起公訴（九十一年度偵字第一九○二九號），本院
判決如左：
    主  文
乙○○意圖為自己不法之所有，而搶奪他人之動產，累犯，處有期徒刑壹年肆月。
    事  實
一、乙○○前曾於民國八十四年間，先因竊盜案件，經臺灣板橋地方法院判處有期徒
    刑七月，緩刑三年確定，又於八十五年間，再犯加重竊盜案件，經臺灣板橋地方
    法院判處有期徒刑八月確定，並經臺灣新竹地方法院於八十六年三月三十一日以
    八十六年度聲字二六九號撤銷上開緩刑確定，接續執行，於八十六年十月二十二
    日縮刑期滿執行完畢。詎乙○○猶不知悔改，於九十一年五月三日二十三時許，
    在高雄市三民區○○○路（起訴書漏載為鼎金路）五之五號前，見甲○○（起訴
    書載為「秀」）所有ＨＯＮＤＡ廠牌車牌ＹＷ－一五七八號自小客車停放於該處
    且未熄火，而甲○○與其夫楊銀河正下車在該處加水站加水而不注意之際，認有
    機可乘，竟意圖為自已不法之所有，逕行進入該小客車之駕駛座，欲竊取該小客
    車離開，惟旋為甲○○發現而立刻拉住車門手把，乙○○見狀遂變更竊盜之犯意
    ，改為搶奪之犯意，強行踩踏汽車油門，使甲○○不及抗拒而無法拉住該車車把
    ，任由乙○○強行掠奪該自小客車得手離去，甲○○因此重心不穩摔倒於地而受
    有手及膝蓋擦傷之傷害（王秀玉受傷部分未據告訴）。嗣於翌日即同年五月四日
    十八時十分許，乙○○將上開車牌ＹＷ－一五七八號自小客車棄置於臺南市○○
    區○○路三段三九六巷十號附近，為警尋獲後，將車上為甲○○所有之小筆記簿
    內空白紙張上所採集之指紋，送請內政部警政署刑事警察局比對後，獲知指紋為
    乙○○所有而查知上情。
二、案經台南市警察局第三分局移送台灣台南地方法院檢察署呈請台灣高等法院檢察
    署核轉臺灣高雄地方法院檢察署檢察官偵查起訴。
    理  由
一、右揭犯罪事實，已據被告乙○○於本院審理時坦承不諱，核與證人即被害人甲○
    ○與其夫楊銀河分別於警詢、偵訊及本院審理時陳述之情節均屬相符，且上開小
    筆記簿內空白紙張上所採集之指紋，經送請內政部警政署刑事警察局比對後，確
    與被告之指紋相符，有該局九十一年六月五日刑紋字第○九一○一三○一六一號
    鑑驗書一紙在卷可稽（警卷第二四頁），此外，復有贓物認領保管單、車輛協尋
    證明單、車籍作業系統－查詢認可資料、車輛竊盜、車牌失竊資料個別查詢報表
    －查詢車輛認可資料、車牌ＹＷ－一五七八號自小客車照片三幀附卷可考。因被
    告自白顯與事實相符，是本件事證明確，被告犯行堪以認定。
二、查被告意圖為自已不法之所有，乘證人甲○○及楊銀河不注意之際，進入車牌Ｙ
    Ｗ－一五七八號自小客車內，以強行踩踏汽車油門之方式，使甲○○不及抗拒而
    強行奪取該自小客車得手，核其所為，係犯刑法第三百二十五條第一項之普通搶
    奪罪。至被告侵入前開小客車之初，意在行竊，且已著手，惟尚未得手，即為證
    人所發覺，乃變更竊盜之犯意為搶奪，則其圖為不法所有取得他人財物之犯意，
    始終一貫，僅於中途變更其竊盜手段為奪取而已，先前之竊盜行為，即為搶奪行
    之一部，僅成立一個搶奪罪，爰不就其竊盜犯行予以論罪科刑，附此敘明。再被
    告前曾於民國八十四年間，先因竊盜案件，經臺灣板橋地方法院判處有期徒刑七
    月，緩刑三年確定，又於八十五年間，再犯加重竊盜案件，經臺灣板橋地方法院
    判處有期徒刑八月確定，並經臺灣新竹地方法院於八十六年三月三十一日以八十
    六年度聲字二六九號撤銷上開緩刑確定，接續執行，於八十六年十月二十二日縮
    刑期滿執行完畢，有台灣高等法院被告全國前案紀錄表一紙在卷可按，其受有期
    徒刑執行完畢，於五年以內再犯本件最重本刑為有期徒刑以上之罪，為累犯，應
    依刑法第四十七條之規定，加重其刑。本院審酌被告前已有竊盜及搶奪之前科，
    且於八十九年間，已因搶奪犯行，經臺灣板橋地方法院判處有期徒刑一年二月確
    定，竟再為本案犯行，素行顯然不佳，而其正值青年之期，不思正途以獲取金錢
    ，竟恣意行搶，危害社會治安及民眾身體財產安全甚鉅，並對被害人造成嚴重之
    心理傷害，且被害人亦因而受有傷害，實應嚴懲，惟被告於犯後已能坦承犯行，
    犯後態度亦屬良好，並未有造成被害人更大之損害，且被害人遭搶之自小客車，
    亦已經領回，有贓物認領保管單一紙在卷可稽等一切情狀，量處如主文所示之刑
    。
據上論斷，應依刑事訴訟法第二百九十九條第一項前段，刑法第三百二十五條第一項
、第四十七條，判決如主文。
本案經檢察官林俊傑到庭執行職務。
中      華      民      國      九十二      年      四    月    十四    日
                                  臺灣高雄地方法院刑事第三庭
                                      法  官  楊  宗  翰
右正本證明與原本無異。
如不服本判決，應於判決送達後十日內，向本院提出上訴狀。
                                      書記官  陳  怡  真
中      華      民      國      九十二      年      四    月    十五    日
附錄本判決論罪之法條：
刑法第三百二十五條
    意圖為自己或第三人不法之所有，而搶奪他人之動產者，處六月以上五年以下有
    期徒刑。
    因而致人於死者，處無期徒刑或七年以上有期徒刑，致重傷者，處三年以上十年
    以下有期徒刑。
    第一項之未遂犯罰之。


司法院資訊處製作；財團法人民間司法改革基金會備份。
